臺灣臺北地方法院交通事件裁定　　　　 94年度交聲字第276號
原處分機關　臺北市交通事件裁決所
聲明異議人
即受處分人　甲○○
　　　　　　　　　　國民
上列異議人即受處分人因違反道路交通管理處罰條例案件，對於
臺北市交通事件裁決所中華民國（下同）90年09月08日所為之處
分（原處分案號：北市裁三字第裁22—Z00000000號），聲明異議
，本院裁定如下：
    主  文
原處分撤銷。
甲○○不罰。
    理  由
一、原處分機關處分理由要旨：
    本件異議人即受處分人甲○○所有之車號DV－8826號自小客
    車，於民國（下同）90年05月20日上午02時10分許，在國一
    公路北向110公里處，經內政部警政署國道公路警察局第二
    警察隊楊梅分隊執勤之員警以指揮棒示意停車受檢，但駕駛
    人未停車反而加速逃逸，嗣經警以「汽車行駛於高速公路不
    遵管制」之違規，掣開公警局交字第Z00000000號舉發違反
    道路交通管理事件通知單逕行舉發，惟該通知單經郵局投遞
    後，因招領逾期而未合法送達異議人，經異議人於94年3月
    14日具狀申訴，原處分機關認異議人確有上開交通違規行為
    ，但考慮郵件因招領逾期而退回，乃依據道路交通管理處罰
    條例第33條之規定，裁處異議人最低額罰鍰新臺幣（下同）
    6,000元之處分。
二、本件異議意旨略以：
    異議人未曾開車到舉發地點，車輛並未借他人使用，舉發警
    員純以目視方式舉證，並無照片佐證，且違規通知單並未經
    異議人簽章收受，異議人並未收到通知單，以致於94年03月
    ，因車輛檢驗才知有此案，因對該所裁決不服，爰聲明異議
    等語。
三、本院之判斷：
  (一)按法院受理有關交通事件，準用刑事訴訟法之規定，道路交
    通管理處罰條例第89條前段定有明文。又參照最高法院76年
    度臺上字第4986號判例意旨，認定犯罪事實所憑之證據，雖
    不以直接證據為限，間接證據亦包括在內；然而無論直接或
    間接證據，其為訴訟上之證明，須於通常一般之人均不致有
    所懷疑，而得確信其為真實之程度者，始得據為有罪之認定
    ，倘其證明尚未達到此一程度，而有合理之懷疑存在，以致
    事實審法院無從取得有罪之確信時，即應由法院為諭知被告
    無罪之判決。則上開原則，於法院審理行為人違反道路交通
    管理處罰條例案件時，亦有適用。從而法院於審理行為人違
    反道路交通管理處罰條例案件，當踐行完畢調查證據之程序
    後，為事實之認定時，如就原處分機關所認定之行為人違規
    之事實，仍有合理之懷疑，而無法百分之百確信行為人確有
    該當於道路交通管理處罰條例各該處罰條文之構成要件事實
    時，即應依上開原則，對行為人為有利之認定。
  (二)經查原處分機關認為異議人涉有上開違規駕駛之行為，無非
    係以內政部警政署國道公路警察局第二警察隊楊梅分隊員警
    之逕行舉發通知單為其主要論據。惟查本院傳訊本件舉發之
    警員並未到庭，而異議人甲○○則到庭辯稱：「舉發違規的
    時間是凌晨二點多，當時我在家睡覺，我平常作息是七點半
    開車上班，上班地點在內湖，家在三元街，我行經新生高架
    橋從大直下去，我根本不會經過違規地點，我每天都要用車
    子，公司規定八點半要到公司，所以車子沒有借給人家用。
    我車子停放在路邊，沒有失竊過。違規地點是在國一北向
    110公里，我當時沒有行經此處」等語（本院卷94年05月03
    日訊問筆錄）。是本件既無現場採證照片或其他積極之證據
    ，足認異議人有何違反道路交通安全規則之行為，是異議人
    所涉上開「汽車行駛於高速公路不遵管制」之違規行為，即
    屬無從證明。
  (三)綜上所述，原處分機關所認定異議人有上開違反道路交通管
    理處罰條例之違規事實，並非實在，原處分機關遽以道路交
    通管理處罰條第33條對異議人為上開裁決，即非允當，應認
    異議人之異議為有理由，應由本院將原處分撤銷，改諭知異
    議人不罰，以資適法。
四、依道路交通案件處理辦法第20條，裁定如主文。
中　　華　　民　　國　　94　　年　　5　　月　　27　　日
                    交通法庭    法  官  邱  琦
上正本證明與原本無異
如不服本裁定，應於裁定送達後 5日內向本院提出抗告狀。
                                書記官  林素霜
中　　華　　民　　國　　94　　年　　5 　　月　　30　　日
